【裁判字號】    98,訴,48
【裁判日期】    980226
【裁判案由】    毒品危害防制條例
【裁判全文】
臺灣臺北地方法院刑事判決                98年度訴字第48號
公  訴  人  臺灣臺北地方法院檢察署檢察官
被      告  甲○○
                      1
上列被告因違反毒品危害防制條例案件，經檢察官提起公訴（97
年度毒偵字第3735號），被告於準備程序進行中就被訴事實為有
罪之陳述，由本院合議庭裁定以簡式審判程序審理，判決如下：
    主    文
甲○○施用第一級毒品，處有期徒刑陸月，扣案之第一級毒品海
洛因合計淨重貳點伍肆公克沒收銷燬之，包裝上開海洛因毒品之
空袋陸個、分裝袋壹大包、空袋壹個、分裝吸管支均沒收之；
又施用第二級毒品，處有期徒刑肆月，扣案之第二級毒品甲基安
非他命驗餘淨重零點玖捌公克沒收銷燬之，包裝上開甲基安
非他命毒品之空袋壹個、分裝袋壹大包及吸食器壹組均沒收之。
應執行有期徒刑捌月，扣案之第一級毒品海洛因合計淨重貳點伍
肆公克、第二級毒品甲基安非他命驗餘淨重零點玖捌公克均
沒收銷燬之，包裝上開海洛因毒品之空袋陸個、包裝上開甲基安
非他命毒品之空袋壹個、分裝袋壹大包、空袋壹個、分裝吸管
支、吸食器壹組均沒收之。
    犯罪事實
一、甲○○於民國95年間因施用第二級毒品案件，經觀察、勒戒
    後，認無繼續施用毒品之傾向，於95年11月28日經釋放出所
    ，並由臺灣板橋地方法院檢察署檢察官於95年11月28日以95
    年度毒偵字第7113號為不起訴處分確定。詎未戒除毒癮，於
    前開觀察、勒戒執行完畢釋放後5 年內，又基於施用第二級
    毒品之犯意，於97年11月19日凌晨零時許，在臺北市大安區
    ○○○路2 段133號9樓住處，以將第二級毒品甲基安非他命
    置入吸食器內，以火燒烤使之產生煙霧後吸食其煙之方式，
    施用第二級毒品甲基安非他命；復基於施用第一級毒品之犯
    意，於同日中午某時許在前開住處，以將第一級毒品海洛因
    摻入香菸後點火吸食其煙霧之方式，施用第一級毒品海洛因
    。嗣於同日12時40分許，為警在持搜索票在上開處所查獲，
    並扣得第一級毒品海洛因6 包（合計淨重2.54公克，空包裝
    總重1.32公克）、第二級毒品甲基安非他命1包（淨重0.394
    公克，經取樣0.0002公克鑑驗，餘重0.3938公克）、甲○○
    所有供施用第一、二級毒品之用之分裝袋1 大包、供施用第
    一級毒品之用之空袋1個、分裝吸管3支、供施用第二級毒品
    之用之吸食器1 組，嗣經採尿送驗，其結果呈「嗎啡陽性」
    、「甲基安非他命陽性」反應，而查悉上情。
二、案經臺北市政府警察局中山分局報請臺灣臺北地方法院檢察
    署檢察官偵查起訴。
    理    由
一、上開事實，業據被告甲○○於本院審理中坦白承認，並有尿
    液檢體委驗單、臺灣尖端先進生技醫藥股份有限公司濫用藥
    物檢驗報告在卷及分裝袋1 大包、空袋1個、分裝吸管3支、
    吸食器1組扣案可稽，而所扣得之粉末6包，經送驗結果，確
    均含第一級毒品海洛因成分（合計淨重2.54公克，空包裝總
    重1.32公克）；另扣得之結晶1 包，經送驗結果，確含第二
    級毒品甲基安非他命成分（淨重0.3940公克，取樣0.0002公
    克鑑驗，餘重0. 3938 公克），此分別有法務部調查局濫用
    藥物實驗室鑑定書、交通部民用航空局航空醫務中心毒品鑑
    定書在卷可憑，堪認被告之自白與事實相符。又被告有如犯
    罪事實所載觀察、勒戒之執行紀錄等情，有臺灣高等法院被
    告前案紀錄表在卷可參。本件事證明確，被告於前開觀察、
    勒戒執行完畢釋放後5 年內，再犯本件毒品危害防制條例第
    10條第1項、第2項施用第一、二級毒品之犯行，可以認定。
二、查海洛因屬毒品危害防制條例第2條第2項第1 款所列之第一
    級毒品，而甲基安非他命係屬同條項第2 款所列之第二級毒
    品，故核被告所為，係犯毒品危害防制條例第10條第1 項之
    施用第一級毒品罪及同條第2 項之施用第二級毒品罪。被告
    各次持有毒品進而施用，其持有之低度行為應為施用之高度
    行為所吸收，均不另論罪。被告所犯施用第一級毒品罪及施
    用第二級毒品罪2 罪，犯意各別，罪名互異，應予分論併罰
    。爰審酌被告前有毒品勒戒之刑事前案紀錄，素行非佳；且
    不思其正值壯年，卻耽溺於戕身之物，前經毒品勒戒後，仍
    不知戒絕毒品，藉詞因需提神而再犯本件施用毒品之犯行，
    顯見其對於毒品之依賴性甚高，自我把持、控制之能力亦顯
    不佳；惟被告犯罪後尚能坦承犯行，態度良好，以及其目前
    在搬家公司任職，學歷為高中肄業等一切情狀，分別量處如
    主文所示之刑，並定其應執行刑（所定之應執行刑已超過有
    期徒刑6 月，依刑法第41條規定，已不得易科罰金），以資
    警惕。扣案之海洛因合計淨重2.54公克，係第一級毒品；扣
    案之甲基安非他命驗餘淨重0.3938公克，係第二級毒品，均
    應依毒品危害防制條例第18條第1 項前段之規定沒收銷燬之
    （鑑驗耗損之第二級毒品，因已滅失，毋庸再予宣告沒收銷
    燬）。至上開包裝海洛因之包裝袋6 個及包裝甲基安非他命
    之包裝袋1 個，均係用於包裹毒品之外包裝，以防毒品裸露
    、潮濕，便於攜帶施用；而扣案之分裝袋1 大包係被告用來
    分裝毒品以供被告施用毒品所用之物；扣案之空袋1 個係被
    告用來混合海洛因及葡萄糖加以稀釋後再分裝到上開分裝袋
    內；扣案之分裝吸管3 支則係被告用來剷取海洛因放入香菸
    內之用；扣案之吸食器1 組為供被告施用第二級毒品所用之
    器具，上開包裝袋與分裝袋、空袋、分裝吸管、吸食器均屬
    被告所有等情，業據被告供承在卷，爰均依刑法第38條第1
    項第2款規定沒收之。另扣案之電子磅秤1台，被告否認為其
    所有，本案亦無證據證明該磅秤為被告所有且與其本案施用
    毒品之犯行有關，自不得宣告沒收，併此敘明。
三、據上論結，應依刑事訴訟法第273 條之1第1項、第299條第1
    項前段，毒品危害防制條例第10條第1項、第2項、第18條第
    1項前段，刑法第11條前段、第51條第5款、第38條第1項第2
    款，判決如主文。
本案經檢察官盧姿如到庭執行職務。
中    華    民    國    98    年    2     月    26    日
                  刑事第四庭    法  官  李明益
以上正本證明與原本無異。
如不服本判決應於收受送達後10日內向本院提出上訴書狀，並應
敘述具體理由；其未敘述上訴理由者，應於上訴期間屆滿後20日
內向本院補提理由書（圴須按他造當事人之人數附繕本）「切勿
逕送上級法院」。
                                書記官  劉穗筠
中    華    民    國    98    年    2     月    26    日
附錄法條：毒品危害防制條例第10條。
毒品危害防制條例第10條
施用第一級毒品者，處 6 月以上 5 年以下有期徒刑。
施用第二級毒品者，處 3 年以下有期徒刑。


司法院資訊處製作；財團法人民間司法改革基金會備份。
